【裁判字號】    90,易,3228
【裁判日期】    901030
【裁判案由】    竊盜
【裁判全文】
臺灣板橋地方法院刑事判決                          九十年度易字第三二二八號
    公  訴  人  臺灣板橋地方法院檢察署檢察官
    被      告  甲○○
右列被告因竊盜案件，經檢察官提起公訴（九十年度偵字第一四三二二號），本院判
決如左：
    主  文
甲○○竊盜，累犯，處拘役伍拾日，如易科罰金以參佰元折算壹日。
    事  實
一、甲○○曾犯偽造有價證券罪，於民國八十四年十一月十六日，經本院以八十四年
    度訴字第一七九一號判處有期徒刑三年六月確定，於八十八年三月四日縮刑期滿
    執行完畢。竟猶不知悛悔，復意圖為自己不法之所有，於九十年八月二十八日凌
    晨三時許，在台北縣林口鄉○○路六十號旁道路，趁乙○○因不勝酒力將其車號
    為Ｇ三ˍ二四三七號自小客車，停放於該處休息之際，打開該車車門，竊取乙○
    ○掛於腰際之ＮＯＫＩＡ廠牌之行動電話一支、置於口袋皮夾中之美鈔二元、泰
    幣二十元、新台幣四百六十元及置於該車置物箱之高速公路回數票七張得手，隨
    即為巡邏員警發現當場查獲。
二、案經台北縣警察局新莊分局報請台灣板橋地方法院檢察署檢察官偵查起訴。
    理  由
一、訊據被告甲○○矢口否認有何竊盜犯行，並辯稱：我沒有偷東西。乙○○在車上
    睡覺，車門打開，行動電話及皮夾掉在地上，我撿起來要還他，警察過來誤會我
    要偷他的東西云云。惟查：（一）右揭犯罪事實，業據被告甲○○於警訊時供承
    ：「我是打開人家車門偷竊財物為警察當場看到查獲」「我是趁被害人喝醉睡在
    車上，我進入汽車內竊取財物」「（你竊取財物時間與地點為何）九十年八月二
    十八日三時許，在台北縣林口鄉○○路六０號旁往桃園方向道路上」「在車上拿
    了乙支ＮＯＫＩＡ的行動電話、回數票，並在被害人身上竊取台幣四百六十元、
    美鈔二元、泰國鈔票二十元」「我在竊取財物得逞後，即為警方當場查獲」等語
    ；被告於偵查中經檢察官詢以九十年八月二十八日凌晨三時許，在台北縣林口鄉
    ○○路六十號旁，乘機打開乙○○Ｇ三—二四三七號自小客車車門，拿走諾基亞
    行動電話一支、口袋皮夾中之美鈔二元、泰幣二十元、新台幣四百六十元及車內
    之高速公路回數票七張時，被告復坦承：「是的」，並供承係趁「他門沒鎖」之
    際下手竊取，得逞後「剛好警察看到」而被查獲。（二）上開ＮＯＫＩＡ行動電
    話係掛於乙○○腰際，台幣、外幣則放在皮包內，而皮包則放在後口袋，高速公
    路回數票係放在車子置物箱內，此據被害人乙○○警訊中供明，高速公路回數票
    既放於車子置物箱內，如非被告翻動拿取，不可能掉落地上遭被告拾得，故被告
    前開所辯：行動電話及皮夾掉在地上，其撿起來要還乙○○，遭警察誤會云云，
    顯係卸責之詞，殊無足採。此外復有台北縣警察局贓物認領保管單一件附卷可稽
    。本件事證明確，被告犯行洵堪認定。
二、核被告所為，係犯刑法第三百二十條第一項之竊盜罪。被告有事實欄所載之前科
    ，有台灣高等法院檢察署刑案紀錄簡覆表一件附卷可憑，其於有期徒刑執行完畢
    後，五年內再犯本件有期徒刑以上之罪，為累犯，依法加重其刑。爰審酌被告之
    品行、犯罪之動機、目的、手段、所生危害尚輕及犯後否認犯罪之態度等一切情
    狀，量處如主文所示之刑，並諭知易科罰金之折算標準示懲。
據上論結，應依刑事訴訟法第二百九十九條第一項前段、刑法第三百二十條第一項、
第四十七條、第四十一條第一項、罰金罰鍰提高標準條例第一條、第二條，判決如主
文。
本案經檢察官彭聖斐到庭執行職務
中    華    民    國      九十        年      十      月    三十      日
                                      臺灣板橋地方法院刑事第一庭
                                          法  官  毛崑山
右正本證明與原本無異。
如不服本判決，應於判決送達後十日內，向本院提出上訴狀。
                                          書記官  楊灥
中    華    民    國      九十        年      十      月    三十一    日
中華民國刑法第三百二十條
(普通竊盜罪、竊佔罪)
意圖為自己或第三人不法之所有，而竊取他人之動產者，為竊盜罪，處五
年以下有期徒刑、拘役或五百元以下罰金。
意圖為自己或第三人不法之利益，而竊佔他人之不動產者，依前項之規定
處斷。
前二項之未遂犯罰之。


司法院資訊處製作；財團法人民間司法改革基金會備份。
